# 请教陈老师关于合同现金流量的问题

提问人：cm哥啊 时间：2020-01-09 09:36:32
财政部最近印发的问题解答的第 57 条中，关于《企业会计准则第 22 号-金融工具的确认和计量》有这么一段解释：“利率为贷款市场报价利率+200基点，相关贷款符合合同现金流量；利率为贷款市场报价利率向上浮动20%，相关贷款不符合合同现金流量特征”。想请教下陈老师这两句话的实质性区别在哪呢

回答人：chenyiwei
“利率为贷款市场报价利率向上浮动20%”表明存在杠杆因素，这样会导致合同现金流量特征与基本借贷安排不一致。